臺灣高等法院民事裁定　　　　　　　　　96年度抗字第1184號
抗　告　人　丙○○
相　對　人　彰化商業銀行股份有限公司
法定代理人　乙○○
代　理　人　甲○○
上列當事人間假處分事件，對於中華民國96年3月9日臺灣桃園地
方法院96年度裁全字第3189號裁定，提起抗告，本院裁定如下：
    主  文
抗告駁回。
抗告訴訟費用由抗告人負擔。
    理  由
一、本件相對人法定代理人原為張伯欣，於民國96年7月10日變
    更為乙○○，有公司變更登記表可按（見本院卷第56頁），
    經其具狀聲明承受訴訟，核無不合，應予准許，先予敘明。
二、按債權人就金錢以外之請求因請求標的現狀變更，有日後不
    能強制執行或甚難強制執行之虞，欲保全強制執行者，得聲
    請假處分。又於爭執之法律關係，為防止發生重大之損害或
    避免急迫之危險或有其他相類之情形而有必要時，得聲請為
    定暫時狀態之處分，民事訴訟法第532條、第538條第1項分
    別定有明文。因假處分僅為保全程序，非確定私權之訴訟程
    序，請求及假處分之原因雖應釋明，或由債權人就債務人所
    應受之損害，供法院所定之擔保以代釋明，但債權人本案債
    權是否確實存在，則非保全程序所應審認之事項。再假處分
    係保全強制執行方法之一種，原為在本案請求尚未經判決確
    定以前，預防將來債權人勝訴後，因請求標的之現狀變更，
    有日後不能強制執行或甚難執行之虞者而設，至債權人聲請
    假處分所主張之權利，債務人對之有所爭執者，應於現在或
    將來有訴訟繫屬時，請求法院為本案之判決，以資解決，尚
    非聲請假處分時，先應解決之問題。最高法院69年台抗字第
    72號判例可資參照。
三、本件相對人在原法院主張：訴外人翕昌鋁業股份有限公司（
    下稱翕昌公司）於民國96年1月22日邀同訴外人李文昌為連
    帶保證人與相對人訂立保證書，約定就翕昌公司對於相對人
    所負借款、票據、墊款等一切債務，在本金新台幣（下同）
    1億元之範圍內負連帶清償之責。而翕昌公司於96年3月30日
    經票據交換所公告為拒絕往來戶，依授信約定書第6條第2項
    約定，其對相對人所負一切債務視為全部到期，尚欠相對人
    949萬1,364元本金、利息及違約金。李文昌為逃避保證債務
    ，竟於96年3月21日將其所有如原裁定附表一、二所示桃園
    縣大園鄉雙溪口下縣厝子第72-1、86-8、86-34地號土地及
    桃園縣觀音鄉○○段第858地號土地，無償贈與抗告人，已
    嚴重損害相對人之債權，依民法第244條第1項規定，相對人
    得聲請法院撤銷之。如不對該等不動產實施假處分，再任抗
    告人將前開不動產移轉或設定負擔，將造成法律關係複雜化
    恐有難於執行之虞，爰聲請假處分，並陳明願供擔保，以補
    釋明之不足，請求禁止抗告人對於如原裁定附表一、二所示
    之不動產為移轉、設定負擔或其他有礙執行效果之行為。並
    提出土地登記簿謄本、保證書、授信約定書、借據、第二類
    票據信用資料查覆單、支付命令暨確定證明書、財政部臺灣
    省北區國稅財產歸屬資料清單為證（見原法院卷第6至21頁
    、本院卷第14至39頁）。查相對人已為上開釋明，惟尚有不
    足，原法院酌定相當擔保金額而如相對人之聲請，委無不合
    。抗告人雖執：抗告人純屬善意第三人，並非相對人之債務
    人，相對人何能對抗告人之財產實施假處分及第三人李文昌
    陸續向抗告人借款，系爭不動產係清償借款等語，指摘原裁
    定不當。然抗告人所辯乃實體上爭執之事由，且相對人亦陳
    述已對抗告人提出撤銷訴訟（見本院卷第42頁背面），此均
    非於保全程序所得審究，揆諸上開說明，應認抗告為無理由
    。
四、據上論結，本件抗告為無理由，爰裁定如主文。
中　　華　　民　　國　　96　　年　　9　　月　　29　　日
                    民事第十一庭
                        審判長法　官    鄭雅萍
　　　　　　　　　　　　　　　法　官    蘇芹英
　　　　　　　　　　　　　　　法　官    薛中興
正本係照原本作成。
本裁定除以適用法規顯有錯誤為理由，並經本院許可外，不得再
抗告。如提起再抗告，應於收受後10日內委任律師為訴訟代理人
向本院提出再抗告狀。並繳納再抗告費新台幣１千元。
中　　華　　民　　國　　96　　年　　10　　月　　2 　　日
　　　　　　　　　　　　　　　書記官    黃瑞芬
